Inventaris van het archief van Curatoren der Leidsche Universiteit, tweede gedeelte ( 1815-1877 )
Universiteitsbibliotheek Leiden
- Bijzondere onderwerpen, II.
  - Gebouwen en instellingen (299-317), B.
    - Bestekken, conditiën, inschrijvingsbiljetten en processen-verbaal van aan bestedingen van onderhoud en nieuwbouw., 1817-1830, 1841-1873; 303.; 1 pak en 2 mappen.
      - Sterrenwacht te Leiden. Plattegronden: eerste verdieping en begane grond. Sterrenwacht te Leiden. Noordgevel. Zuidgevel. N.B. Horen bij serie ‘Bouwkundige teekeningen van de Universiteits gebouwen’ resp. nr. 14 en 15. In map grote formaten.
      - Academiegebouw. Geveltekening ‘zijde der kruidtuin’ en geveltekening en doorsnede ‘zijde der binnenplaats’.
      - Geveltekening ontwerp gebouw natuur-, schei-, en ontleedkunde.
    - Diverse stukken betreffende het onderhoud der academische gebouwen., 1869-1871; 303 bis.; 1 pak.
    - Lijsten van noodzakelijke werkzaamheden aan de gebouwen der Hooge School., 1830 Juli-1831 Augustus; 304.; 1 omslag.
    - Lijsten van boomen, planten en zaden van den Oeconomischen Tuin te Leiden., 1819-1823 en zonder jaar; 305.; 1 omslag.
    - Stukken betreffende een nieuw op te richten kabinet van Anatome Comparata., 1859 en 1860; 306.; 1 omslag.
    - Akten van koop, huur, erfpacht, royement van hypothecaire inschrijvingen enz., 1611-1860 en zonder jaar; 307.; 1 dossier en 37 charters.
      Bevat o. a.: oude eigendomsbewijzen, afkomstig van het Waalsche Weeshuis aan de Oude Vest, in 1817 ingericht tot Academisch Ziekenhuis; dito betreffende het huis Rapenburg no. 69, in 1873 door het Rijk aangekocht; dito betreffende het huis Rapenburg no. 71, in1816 door de Universiteit aangekocht.
    - Stukken betreffende belooningen aan den architect H F G N Camp toegekend voor het toezicht op de uitvoering van werkzaamheden., 1859 en 1860; 308.; 1 dossier.
    - Brieven, rapporten enz betreffende den bouw van een nieuwe sterrenwacht,., 1853, 1858 en 1859; 309.; 1 pak.; Hierbij de akte dd 20 November 1858, waarbij de gemeente Leiden gratis een gedeelte der Singelgracht ten behoeve van dien bouw afstaat.
    - [ 309 bis. ], [ Zie: Aanvullingen ]
    - [ 309 ter. ], [ Zie: Aanvullingen ]
    - Stukken betrekking hebbende op: a. de tot standkoming der overeenkomst tusschen het rijk en de gemeente Leiden omtrent afstand van het Nosocomium Academicum aan de gemeente; b. de ontbinding dier overeenkomst; c de stichting van een nieuw Nosocomium Academicum, 1849-1868 October 12., 310.; 1 dossier.
    - Bestekken en teekeningen voor den bouw van een Nosocomium Academicum te Leiden., 1867-1868 en 1870; 311.; 1 pak.
    - Stukken betreffende het gasthuis te ’s-Gravenhage., 1873 en zonder jaar; 312.; 1 dossier.; Hierbij zijn: een opgave der salarissen van het personeel, een inventaris van linnengoed, bed- en kleedingstukken en een verzameling gedrukte voorschriften enz.
    - Ingekomen en minuten van uitgegane stukken betreffende de stichting van nieuwe gebouwen voor de Akademie en voor een Museum van Natuurlijke Historie., 1869 Maart 15-1878 Mei 16; 313.; 1 dossier.
    - [ 313 bis. ], [ Zie: Aanvullingen ]
    - Proces-verbaal van overdracht van de eigendomspapieren en registers der tienden, cijnzen, renten en erfpachten, toebehoord hebbende aan de Hooge School, welke ingevolge Koninklijk besluit van 9 October 1821. no. 104 met de domeinen zijn vereenigd., 1822 April 29; 314.; 2 stukken waarvan een afschrift, 1 omslag.
    - Aanteekeningen betreffende de bibliotheek der Hooge School., 1817, 1849 en 1850 en zonder jaar; 315.; 1 dossier.
    - Lijst van huizen welke afgebroken zijn voor de vergrooting van den Hortus,., Opgemaakt 1816 November 12; 316.; 1 stuk.; Afschrift.
    - Uittreksel uit de notulen betreffende het Rijks Herbarium, 1829- 1832,., 1846-1853; 317.; 1 omslag.
    - Stukken betreffende het vaststellen der gewijzigde instructie voor den directeur van het Rijks-Herbarium., 1850; [ 317 bis. ]; 1 omslag.
  - Wetenschappelijke daden (318-323), C.
    - Stukken betreffende de uitgave en verdeeling der Annales Academici., 1823, 1848, 1852 en 1859 en zonder jaar; 318.; 1 omslag.
    - Stukken betreffende de uitgave van Oostersche werken., 1831-1849; 319.; 1 dossier.; Hierbij de overeenkomsten, gesloten door Curatoren met de firma's S en J. Luchtmans, 1833 Juni 30, en E. J. Brill, 1849 Maart 17.
    - Opgaven der prijsvragen, uitgeschreven door de Leidsche Universiteit., 1816-1830; 320.; Gedrukt, 1 omslag.
    - Beoordeelingen van de faculteiten der Leidsche Universiteit van prijsvragen., 1867 Februari 8; 321.; Gedrukt, 17 exemplaren, waarvan 6 gekartonneerd. 1 pak.
    - Opgave der prijsvragen, uitgeschreven door de Leidsche Universiteit., 1842; 322.; 1 stuk.
    - Beoordeelingen door de faculteiten der Groningsche Universiteit van prijsvragen., 1845 en 1848; 323.; 2 stukken in 1 omslag.
  - Ontvangen en verzonden boekwerken (324-346), D.
    - Verslagen van den staat der Hoogere-, Middelbare en Lagere Scholen., 1859-1876; 324-336.; 13 deelen.
      324. 1859/60.
      325. 1861/62.
      326. 1862/63.
      327. 1866/67.
      328. 1867/68.
      329. 1867/68. Dubbel exemplaar.
      330. 1868/69.
      331. 1869/70.
      332. 1870/71.
      333. 1871/72.
      334. 1872/73.
      335. 1873/74.
      336. 1875/76.
    - Overzicht van den toestand van het Lager onderwijs in het Koninkrijk der Nederlanden op 31 December 1869, vergeleken met dien op 31 December 1859., 337.; Gedrukt, 1 deel.
    - [ 337 bis.], [ Zie: Aanvullingen ]
    - [ 337 ter.], [ Zie: Aanvullingen ]
    - [ 337 quater.], [ Zie: Aanvullingen ]
    - Lijsten van boeken en vervolgwerken, door aankoop of schenking ten behoeve van de bibliotheek ontvangen., 1854-1861; 338-344.; 7 deelen.
      338. 1854/55.
      339. 1855/56.
      340. 1856/57.
      341. 1857/58.
      342. 1858/59.
      343. 1859/60.
      344. 1860/61.
    - Ontvangbewijzen van de in de bibliotheek geplaatste en ten geschenke ontvangen boeken., 1851; 345.; 1 omslag.
    - Dankbetuigingen voor toegezonden boekwerken., 1839 September 12-1860 Maart 21 en 1866 Maart 16; 346.; 1 dossier.
  - Huishoudelijke Zaken (347-350), E.
    - Stukken betreffende een geschil tusschen Prof De Vrieze en C H. Kroon over de vereffening der brandstoffenrekening., 1858-1861; 347.; 1 dossier.
    - Stukken betreffende de viering van het 250-jarig bestaan der Leidsche Hoogeschool in 1825., 1824 November 18-1825 Februari; 348.; 1 dossier.
    - Stukken betreffende de viering van het 300-jarig bestaan der Leidsche Hoogeschool in 1875, 1874 en 1875., 349.; 1 dossier.
    - Dankbetuigingen voor de ontvangst van het Album Studiosorum en van de medaille, ter gelegenheid van het 36 eeuwfeest van de Leidsche Hoogeschool aangeboden., 1875; 350.; 1 dossier.
- Archief van den rentmeester der Universiteit, later van den secretaris van het College van Curatoren (351-582), III.; Bij Koninklijk besluit van 20 Augustus 1831 no. 96 werd de functie van rentmeester der Universiteit, opengevallen door het overlijden van den rentmeester R. de Kruyff, opgedragen aan den secretaris van het College van Curatoren, om onder laatstgenoemden titel te worden waargenomen.
  - Ingekomen en minuten van uitgegane stukken., 1815-1830; 351.; 1 bundel.
  - Stukken, ingekomen bij den secretaris van het College van Curatoren, afkomstig van de Algemeene Rekenkamer., 1827 October 4-1829 October 14; 352.; 1 omslag.
  - Minuut-uitgegane brieven van den Secretaris van het College van Curatoren, gericht aan de Algemeene Rekenkamer., 1828 Maart 15-1829 December 24; 353.; 1 omslag.
  - Lijst van stukken, door den Secretaris van het College van Curatoren van de Algemeene Rekenkamer ontvangen., 1827 October 4-1829 October 14; 354.; 1 stuk.
  - Uitgegane brieven van den Secretaris van het College van Curatoren betreffende toezending van declaraties, 1861-1877., 355-371.; 17 pakken.
    355. 1861.
    356. 1862.
    357. 1863.
    358. 1864.
    359. 1865.
    360. 1866.
    361. 1867.
    362. 1868.
    363. 1869.
    364. 1870.
    365. 1871.
    366. 1872.
    367. 1873.
    368. 1874.
    369. 1875.
    370. 1876.
    371. 1877.
  - Minuut-nota van den heer Van der Heim betreffende het subsidie van den Kruidtuin., 1849 November 17; 372.; 1 stuk.
  - Stukken betreffende door de Algemeene Rekenkamer gemaakte aanmerkingen op de rekeningen van den rector Jhr Mr J. M. Kemper van December 1813 en op die van de jaren 1814 en 1815., 1826-1831; 373.; 1 dossier.
  - [ 373 bis. ].
  - Agenda's van de ingekomen en uitgegane brieven van den Secretaris van het College van Curatoren betreffende de comptabiliteit., 1867-1888; 374, 375.; 2 deelen.
    374. 1867 Juni-1875.
    375. 1876-1888.
  - Register van ontvangsten en uitgaven ten behoeve van de Universiteit., 1814-1830; 376.; 1 deel.
  - Journalen van ontvangsten en uitgaven., 1816-1819 en 1846-1859; 377-381.; 5 deelen.
    377. 1816.
    378. 1817.
    379. 1818.
    380. 1819.
    381. 1846-1859.
  - Kasboeken., 1861-1874; 382, 383.; 2 deelen.
    382. 1861-1868.
    383. 1869-1874.
  - Registers van toegestane subsidiën., 1845 en 1858; 384, 385.; 2 deelen.
    384. 1845.
    385. 1848.
  - Registers van declaraties ten laste van de rijkssubsidiën en van de betaling der arbeiders in den Kruidtuin., 1827-1877; 386-392.; 7 deelen.
    386. 1827-1838.
    387. 1839-1845.
    388. 1846- l860
    389. 1861-1866.
    390. 1867-1870.
    391. 1871-1873.
    392. 1874-1877.
  - Doorloopend register van declaraties ten laste van de rijkssubsidiën,., 1867-1872; 393.; 1 deel.
  - Register van declaraties en ontvangen mandaten, niet behoorende tot de rijkssubsidiën., 1827-1860; 394.; 1 deel.
  - Register van gedane betalingen ten behoeve van het onderhoud der gebouwen., 1827-1860; 395.; 1 deel.
  - Registers van afgegeven assignatiën., 1824-1830; 396-399.; 4 deelen.
    396. 1824.
    397. 1825.
    398. 1826.
    399. 1828-1830.
  - Registers van ontvangst en uitgaaf van het academisch fonds 1836-1860., 400, 401.; 2 deelen.
    400. 1836-1844.
    401. 1849-1860.
  - Register van ontvangst en uitgaaf van het academisch fonds., 1847-1857; 402.; 1 deel.
  - Aanteekeningen betreffende het gebruik en de opbrengst van het academisch fonds., 1836-1863; 403.; 1 dossier.
  - Doorloopende lijst der voorschotten voor den Hortus., 1861-1882 Juni 5; 404.; 1 deel.
  - Rekening-courant van J. Leembrugge., 1823-1825; 405.; 1 cahier.
  - Journaal van ontvangst en uitgaaf van de opbrengst van het verkochte kapitaal ad f 100 500 inschrijving op het grootboek uit de eigen middelen ten behoeve van den bouw van het gebouw op de Kleine Ruïne, 1857-1858., 406.; 1 deel.
  - Register van ontvangen examengelden., 1836-1859; 407.; 1 deel.
  - Registers van ontvangen inschrijvings- en recensiegelden., 1836-1860; 408-411.; 4 deelen.
    408. 1836 November 10 — 1842 Maart 7.
    409. 1842 Maart 14 — 1846 Februari 16.
    410. 1846 Februari 21 — 1855 October.
    411. 1856 Januari — 1860 September.
  - Aanteekenboekje van door den secretaris ontvangen examengelden., 1857 Februari 12 — 1860 Juni; 412.; 1 deel.
  - Ontwerp begrootingen van de Universiteit, en daarbij gebruikte bescheiden,., 1815-1823; 413, 414.; 2 pakken.
    413. 1815-1818.
    414. 1819-1823.
  - Contra-rol van de tienden in Delfland en Schieland., 1815-1821; 415.; 1 omslag.
  - Contra-rol van de tienden in Rijnland., 1815-1821; 416.; 1 omslag.
  - Concept-rekeningen en verantwoordingen van gelden ter goede rekening ten behoeve van het personeel der materieele subsidiën., 1817 en 1818; 417, 418.; 2 omslagen.
    417. 1817.
    418. 1818.
  - Concept-rekeningen en verantwoordingen van gelden ter goede rekening ten behoeve van materieele subsidiën., 1818-1823; 419-424.; 6 omslagen.
    419. 1818.
    420. 1819.
    421. 1820.
    422. 1821.
    423. 1822.
    424. 1823.
  - Rekeningen en verantwoordingen van gelden ter goede rekening van materieele subsidiën., 1816-1823; 425-432.; 8 omslagen.
    425. 1816.
    426. 1817.
    427. 1818.
    428. 1819.
    429. 1820.
    430. 1821.
    431. 1822.
    432. 1823.
  - Concept-rekeningen en verantwoordingen van de eigen inkomsten., 1815-1829; 433-445.; 15 omslagen.
    433. 1815.
    433a. 1816.
    434. 1817.
    434a. 1818.
    435. 1819.
    436. 1820.
    437. 1821.
    438. 1822.
    439. 1823.
    440. 1824.
    441. 1825.
    442. 1826.
    443. 1827.
    444. 1828.
    445. 1829.
  - Rekeningen en verantwoordingen van de eigen inkomsten., 1821-1858; 446-480.; 35 omslagen.; De rekeningen van 1842, 1843, 1852 en 1853 zijn in tweevoud, die van 1857 is in viervoud aanwezig. De rekeningen van 1832-1841 zijn afgehoord en gesloten door de Rekenkamer, de volgende door Curatoren.
    446. 1821.
    447. 1822.
    448. 1823.
    449. 1824.
    450. 1825.
    451. 1826.
    452. 1827.
    453. 1828.
    454. 1829.
    455. 1832.
    456. 1833.
    457. 1834.
    458. 1835.
    459. 1836.
    460. 1838.
    461. 1839.
    462. 1840.
    463. 1841.
    464. 1842.
    465. 1843.
    466. 1844.
    467. 1845.
    468. 1846.
    469. 1847.
    470. 1848.
    471. 1849.
    472. 1850.
    473. 1851.
    474. 1852.
    475. 1853.
    476. 1854.
    477. 1855.
    478. 1856.
    479. 1857.
    480. 1858.
  - Bijlagen van de rekeningen en verantwoordingen van de eigen inkomsten., 1841-1856; 481, 482.; 2 omslagen.
    481. 1841-1848.
    482. 1849-1856.
  - Rekeningen en verantwoordingen van het academisch fonds, 1836-1858., 483-504.; 22 omslagen.; De rekening van 1837 is in tweevoud aanwezig. De rekeningen van 1836-1841 zijn afgehoord en gesloten door de Rekenkamer, de volgende door Curatoren.
    483. 1836.
    484. 1837.
    485. 1838.
    486. 1839.
    487. 1840.
    488. 1841.
    489. 1842.
    490. 1843.
    491. 1844.
    492. 1845.
    493. 1846.
    494. 1847.
    495. 1848.
    496. 1849.
    497. 1850.
    498. 1852.
    499. 1853.
    500. 1854.
    501. 1855.
    502. 1856.
    503. 1857.
    504. 1858.
  - Bijlagen, behoorende tot de rekeningen en verantwoordingen van het academisch fonds., 1838-1877; 505-544.; 40 pakken.
    505. 1838.
    506. 1839.
    507. 1840.
    508. 1841.
    509. 1842.
    510. 1843.
    511. 1844.
    512. 1845.
    513. 1846.
    514. 1847.
    515. 1848.
    516. 1849.
    517. 1850.
    518. 1851.
    519. 1852.
    520. 1853.
    521. 1854.
    522. 1855.
    523. 1856.
    524. 1857.
    525. 1858.
    526. 1859.
    527. 1860.
    528. 1861.
    529. 1862.
    530. 1863.
    531. 1864.
    532. 1865.
    533. 1866.
    534. 1867.
    535. 1868.
    536. 1869.
    537. 1870.
    538. 1871.
    539. 1872.
    540. 1873.
    541. 1874.
    542. 1875.
    543. 1876.
    544. 1877.
  - Concept-rekening en verantwoording van de bouwkosten van het academisch gebouw op de Kleine Ruïne, waarvan de kosten moesten gevonden worden: 1° uit de opbrengst van den verkoop der inschrijvingen op het Grootboek, realisatie van overgebleven eigendommen en baten van het eigen fonds; 2° bijdragen uit het academisch fonds, en 3° subsidie uit 's Rijks kas., 1856-1859; 545.; 1 omslag.
  - Rekening en verantwoording van de bouwkosten van het academisch gebouw op de Kleine Ruïne, waarvan de kosten moesten gevonden worden: 1° uit de opbrengst van den verkoop der inschrijvingen op het Grootboek, realisatie van overgebleven eigendommen en baten van het eigen fonds; 2° bijdragen uit het academisch fonds, en 3° subsidie uit 's Rijks kas., 1856-1859; 546.; 1 omslag.
  - Declaraties met bijlagen betreffende het bouwen van een gebouw op de Kleine Ruïne., 1857-1859; 547.; 1 dossier.
  - Rekening en verantwoording van gelden, ontvangen voor de commissie der Bibliotheek., 1816; 548.; 1 omslag.
  - Rekening en verantwoording van gelden ter vergrooting van den Hortus., 1816; 549.; 1 omslag.
  - Rekening en verantwoording van gelden ontvangen ten behoeve van het Kabinet van Naturaliën., 1816; 550.; 1 omslag.
  - Concept-rekening en verantwoording van gelden tot betaling van den bouw van een nieuw observatorium., 1816 en 1817; 551.; 1 omslag.
  - Rekening en verantwoording van gelden tot regeling van den bouw van een nieuw observatorium., 1816/17; 552.; 1 omslag.
  - Supplétoire rekeningen en verantwoordingen van den verkoop van te gelde gemaakte inschrijvingen der Nationale Werkelijke Schuld., 1818-1820; 553, 554.; 2 omslagen.
    553. 1818/19.
    554. 1820.
  - Slot-supplétoire rekeningen en verantwoordingen van den verkoop van te gelde gemaakte inschrijvingen der Nationale Werkelijke Schuld., 1817-1820; 555-557.; 3 omslagen.
    555. 1817.
    556. 1818/19.
    557. 1820.
  - Duplicaat en triplicaat declaraties., 1816-1874; 558-562.; 5 pakken.
    558. 1816-1818.
    559. 1819-1825.
    560. 1826-1827.
    561. 1828-1829.
    562. 1830-1874.
  - Balans en verantwoording van het Nosocomium Academicum., 1865; 563.; 1 omslag.
  - Extracten uit het kasboek van het Nosocomium Academicum., 3e kwartaal 1865-3e kwartaal 1866; 564.; 1 omslag.
  - Quitanties van het Nosocomium Academicum., 1820, 1824, 1841-1846, 1850, 1860, 1865 en 1866; 565, 566.; 2 omslagen.
    565. 1820 en 1824.
    566. 1841-1866.
  - Gedetailleerde staten van uitgaven van het Nosocomium Academicum., 1e halfjaar 1852, 3e kwartaal 1864-46 kwartaal 1866; 567.; 1 omslag.
  - Declaraties van gedane uitgaven aan lasten ten behoeve der Universiteit., 1822-1830; 1 bundel; 568.
  - Lijsten van dispositiën en ordonnantiën, door den Minister van Binnenlandsche Zaken aan Curatoren gezonden., 1860-1869; 569-578.; 10 omslagen.
    569. 1860.
    570. 1861.
    571. 1862.
    572. 1863.
    573. 1864.
    574. 1865.
    575. 1866.
    576. 1867.
    577. 1868.
    578. 1869.
  - Lijsten van dispositiën en ordonnantiën, door den Minister van Binnenlandsche Zaken aan curatoren gezonden., 1870-1879; 578 bis.; 1 omslag.
  - Lijst der nummers van de kansbilletten van de uitgestelde schuld, met aanteekening van de jaarlijksche uitlotingen., 1816-1829; 579.; 1 deel.
    Achterin staan aanteekeningen der in- en afschrijvingen in het Grootboek en van de gekochte en verkochte effecten, 1821-1825.
  - Bewijzen van gedane afschrijvingen in het Grootboek., 1827, 1842- 1845; 580.; 1 pak.
  - Bewijzen van gedane inschrijvingen in het Grootboek., 1815-1842; 581.; 1 omslag.
  - Staten van meerder gedane werkzaamheden en leverantiën aan de academische gebouwen, opgemaakt ingevolge de algemeeiie regelen en bepalingen van rijkswerken., 1862-1866; 582.; 1 bundel.
  - Stukken betreffende het fonds Chastelain., 1814-1877; 582 bis.; 1 omslag.
- Stukken, afkomstig van Mr H. Baron Collot d'Escury (583-610), IV.; Deze stukken, betreffende de Leidsche Universiteit van 1803-1841, zijn afkomstig van Mr H baron Collot d'Escury, die van 1815 October 16-1845 Mei 18 curator der Leidsche Universiteit was. De stukken zijn door Baron Collot d'Escury in dossiers verdeeld en door hem van opschriften en inhoudsopgaven voorzien.
  - Minuten van uitgegane brieven, 1816-1839 en zonder jaar., 583-605.; 23 omslagen.; In Inv. nos. 225-245 zijn deze minuten later ingeschreven.
    583. 1816.
    584. 1817.
    585. 1818.
    586. 1820.
    587. 1821.
    588. 1822.
    589. 1823.
    590. 1824.
    591. 1825.
    592. 1826.
    593. 1827.
    594. 1828.
    595. 1829.
    596. 1830.
    597. 1831.
    598. 1832.
    599. 1833.
    600. 1834.
    601. 1835.
    602. 1836.
    603. 1837.
    604. 1838.
    605. 1839 en zonder jaar.
  - "Academie "., 606.; 1 dossier.; Dit dossier is als volgt onderverdeeld:
    - "Financiën "., 1816-1827 en zonder jaar; A.
    - "Benoemingen "., 1821-1835; B.; De inhoud ontbreekt.
    - "Beurzen "., zonder jaar; C.; De inhoud ontbreekt.
    - D., Vervallen.
    - "Ontgroenen "., 1803, 1821, 1828, 1837, 1839 en zonder jaar; E.
    - "Inwijding der Hooge School 1815 en meer "., 1815 en 1828; F.
  - "Academische musea en inrichtingen "., 607.; Dit dossier is als volgt onderverdeeld:
    - "Bibliotheek "., 1816-1830 en zonder jaar; A.; De nos 10 en 11 ontbreken.
    - "Archeologie "., 1818-1827; B.
    - "Prentenverzameling "., 1828-1833 en zonder jaar; C.
    - "Nosocomium "., 1818, 1831-1833 en zonder jaar; D.
    - "Musea (Rijksmuseum) "., 1818-1829; E.
    - "Botanie (Rijks Herbarium) "., 1818, 1829, 1831 en zonder jaar; F.
    - "Instructiën "., 1817, 1818 en zonder jaar; G.
  - "Hooger Onderwijs en Rapporten betrekkelijk de Leidsche Academie "., 1 dossier.; 608.; Dit dossier is als volgt onderverdeeld:
    - Rapport 28 April 1807 en 11 Juni 1807, formatie van de Hooge Scholen., A.
    - "Kon. Besluit 2 Aug 1815, no. 14. organisatie Hooger Onderwijs "., B.
    - "Rapporten over de staat der Universiteit (jaar 1816) "., C.
    - "Commissie tot bezuiniging in de uitgaven voor het Hooger Onderwijs (1836) "., D.
  - "Geclassificeerde stukken rakende de Commissie voor het Hooger Onderwijs, ingesteld bij K. B. van 13 April 1828, no. 100 "., 609.; 1 dossier.; Dit dossier is als volgt onderverdeeld:
    - "Stukken betreffende het statuut der Hooge School te Luik "., 1826 en 1827; A.
    - "Particuliere Correspondentie "., 1827, 1828 en zonder jaar; B.
    - "Adviezen en Rapporten "., 1828 en zonder jaar; C.
    - "Instelling der commissie "., 1828 en 1829; D.
    - "Punten van Overweging met de beantwoordingen "., 1828 en zonder jaar; E.; M S en gedrukt.
    - "Rapporten van de Senaten van eenige Akademiën en van de onderscheidene Collegiën van Curatoren "., 1828 en zonder jaar; F.; Gedrukt.
    - "Over het gebruik der Latijnsche taal "., zonder jaar; G.; overdrukken.
    - Verslagen, Punten van overweging, Rapporten, Adviezen, Consideratiën enz van de leden der Commissie of wel van eenige faculteiten aan de Hooge Scholen, mitsgaders van Hoogleeraren bij deselve "., 1828 en zonder jaar; H.
  - "Onderscheidene Akademische stukken van verschillenden inhoud "., 1841 en zonder jaar; 610.; 1 dossier.; De nos 1 en 4 ontbreken, no. 6 is vervallen.
  - [ 611-612 ]., [ Zie: Aanvullingen ]
- [ Aanvullingen ]
  - Minuten van geregistreerde akten., 1863-1876; 275 bis.; 1 portefeuille.
  - Concept-instructie voor de Secretaris, [1860]., 280 bis.; Aangetroffen bij het ongeordende materiaal in het magazijn, d d. 23-6-1981.
  - Stukken betreffende de beurzen-stichting H S. Mijsberg voor de theologische studiën., 1830-1867; 290 bis.; 1 omslag.
  - "Verslag van den Staat der Sterrewacht te Leiden en van de aldaar volbragte werkzaamheden"., 1865/66; 309 bis.; F. Kaiser; Gedrukt, 1 deel.
  - Aanwinsten van het Kabinet van Pleisterbeelden, Teekeningen en Prenten van de Hoogeschool te Leyden over 1863/1864, 1864/65, 1865/66., 309 ter.; 1 omslag.; Overdrukken uit de "Leydsche Courant ".
  - "Ministeriële Instructies voor de opperdirecteur en directeur van ’s Rijks Museum van Natuurlijke Historie te Leiden "., 1859; 313 bis.; Gedrukt, 1 deel.
  - "Verzameling der wetten en besluiten op het hooger onderwijs in het Koningrijk der Nederlanden "., 1862; 337 bis.; 1 deel.; 2e verb. en verm. Dr.; Utrecht.
  - "Algemeene voorschriften voor de uitvoering en het onderhoud van werken onder beheer van het Departement van Binnenlandsche Zaken, vastgesteld den 1sten Maart 1866 "., 337 ter.; 1 deel.; ’s-Gravenhage.
  - "Algemeene voorschriften voor de uitvoering en het onderhou van werken onder beheer van het Departement van Binnenlandsche Zaken, vastgesteld 22 Mei 1876 "., 337 quater.; 1 deel.; ’s-Gravenhage.
  - V. Stukken afkomstig van L.C. Luzac, 611, 612.; Deze stukken betreffende de Leidse Universiteit zijn afkomstig van L.C. Luzac (1781-1876), vanaf 1841 tot zijn dood Curator van de Leidse Universiteit.
    - Afschriften van het "Reglement omtrent het gebruik der Bibliotheek, mitsgaders de Instructies voor de drie Bibliothecarissen ", vastgesteld door Curatoren in de vergadering van 22-10-1827. Minuut van de "Instructie voor de portier van de Hogeschool te Leiden" en van een wijziging in de "Instructie voor de pedellen ", vast te stellen door Curatoren in de vergadering van 12-11., 611.; 1 omslag.; Met begeleidende brief van W N. du Rieu, d d 17-2-1872.